臺灣士林地方法院交通事件裁定　　　　　　　　　　九十三年度交聲字第七三六號
　　原處分機關　交通部公路總局臺北區監理所基隆監理站
　　異　議　人　甲○○原名黃.
　　即受處分人
右列受處分人因違反道路交通管理處罰條例案件，對於臺北市交通事件裁決所九十三
年七月二十九日所為之處分（原處分案號：基監字第裁四二─Ｚ00000000號
），聲明異議，本院裁定如左：
    主  文
異議駁回。
    理  由
一、按汽車行駛於高速公路或設站管制之道路，而不遵管制之規定者，處汽車駕駛人
    新臺幣三千元以上六千元以下罰鍰，並記違規點數一點，道路交通管理處罰條例
    第三十三條第一項、第六十三條第一項第一款分別定有明文。
二、原處分意旨略以：異議人甲○○於民國九十三年四月三十日上午九時五十一分許
    ，駕駛車號五Ｇ─０九０五號自用小客車行經國道三號南下三十一公里處時，經
    國道公路警察局第六警察隊員警當場攔停舉發「行速一二０公里、限速九０公里
    、超速三０公里（經雷測測距二七七公尺）」之違規，爰依道路交通管理處罰條
    例第三十三條第一項裁處罰鍰四千元，並依同條例第六十三條第一項第一款規定
    ，記違規點數一點。
三、聲明異議意旨略以：(一)異議人車速僅九十至九十九公里，而四周皆有車輛行駛，
    伊根本不可能在等速車陣中有超速之違規行為。(二)只要是量測儀器皆會有誤差產
    生，況且是人為操作。而同時有多輛車經過，測速槍如何可以瞄準？又測速儀是
    否有每年經第三公證單位校驗？操作者是否有經訓練而取得執照？均有疑問。爰
    依法聲明異議等語。
四、經查：
  (一)異議人對其駕駛車號五Ｇ─０九０五號自用小客車於九十三年四月三十日上午九
    時五十一分許行經限速九十公里之國道三號南下三十一公里路段之事實，並不否
    認。
  (二)本件員警使用之雷射測速槍為非照相式，故於舉發違規當時無法照相或列印數據
    存證，然證人即舉發本件之國道公路警察局第六警察隊警員張朝勝對雷射測速槍
    如何測速已到庭證述綦詳，稱：舉發當時伊與同事執行雷射槍測速勤務，測速時
    會先看後面的車輛有無比較快的車子，選擇比較快的車子來測，本件車和車之間
    都有距離；伊測出來異議人時速為一百二十公里，而該處限速九十公里，伊是瞄
    準車輛，用測速槍指該車輛，測速槍上會顯示車速及測速時警察與該車的相對距
    離等語（見本院九十三年九月二十三日訊問筆錄第二、四頁）。查證人張朝勝僅
    係依法執行取締超速違規交通勤務之員警，其與異議人素不相識，復無仇隙，衡
    情應無甘冒觸犯偽證之罪責，故意構詞誣陷異議人之必要，故其所為前揭證言應
    值採信。此外，國道公路警察局第六警察隊所使用之雷射測速槍係針對單一車輛
    進行鎖定測速，測速槍上有一抬頭顯示幕，測速時係以抬頭顯示幕正中央十字標
    的形之雷射光瞄準點，對準單一受測車輛進行測速（不論該車行駛何車道，以測
    速槍瞄準所測之車，即可測得車速），測得之速度及測距值，立即顯示於面板上
    ，不受其他車輛干擾，此有內政部警政署國道公路警察局第六警察隊九十三年六
    月二十四日公警六交訴字第０九三０００一五二七號函在卷足憑，堪認該測速槍
    測速結果之精準性無庸置疑。顯見員警於測速時係以雷射測速槍瞄準受處分人所
    駕駛之車輛，且一次僅鎖定一部，尚無如異議人主張當時有多輛車同時經過測速
    路段致無法辨認孰為違規者之問題。
  (三)至測速槍定期保養情形，證人亦證稱：測速槍會定期保養，但保養時間不一定，
    如果測速槍的外殼有破損，如把手敲到就會去修理，但內部主機不會壞掉，除非
    是大力的摔到，如果有壞掉會送到國外去修理，本支測速槍之前高等法院有測過
    ，誤差在正負一之間等語（見本院九十三年九月二十三日訊問筆錄第二、三頁）
    。堪認內政部警政署國道公路警察局第六警察隊所使用之雷射測速槍均會按時校
    正及保養，以保障為測量之正確性，且其誤差甚微，是該雷射槍之測定結果堪可
    採信。綜上所述，異議人所辯各節要屬卸責之詞，均無足採，其有違規之事實甚
    明。從而，原處分機關爰引首揭規定，對異議人裁處罰鍰四千元，並記違規點數
    一點， 並無不當。本件異議為無理由，應予駁回。
據上論斷，應依道路交通案件處理辦法第十九條，裁定如主文。
中　　　華　　　民　　　國　　九十三　　年　　　十　　　月　　二十二　　日
                                  臺灣士林地方法院交通法庭
                                      法  官  彭  洪  媛
右正本證明與原本無異。
如不服本裁定，應於送達後五日內，向本院提出抗告狀。
                                      書記官  周  霙  蘭
中　　　華　　　民　　　國　　九十三　　年　　　十　　　月　　二十六　　日
